【裁判字號】    97,訴,1697
【裁判日期】    970923
【裁判案由】    發明專利舉發
【裁判全文】
臺北高等行政法院裁定
                                     97年度訴字第01697號
原      告  德茂科技股份有限公司
代  表  人  甲○董事長）住同.
訴訟代理人  乙○○  技師兼送.
            戊○○  ○○
被      告  經濟部智慧財產局
代  表  人  王美花（局長）住同上
參  加  人  美商‧希斯肯股份有限公司（SYSCAN INC.）
代  表  人  丙○○○○○ ○○.
送達代收人  丁○○
上列原告與被告間因發明專利舉發事件，應命參加人獨立參加訴
訟，本院裁定如下：
    主  文
美商‧希斯肯股份有限公司應獨立參加本件被告之訴訟。
    理  由
一、按行政法院認為撤銷訴訟之結果，第三人之權利或法律上利
    益將受損害者，得依職權命其獨立參加訴訟，行政訴訟法第
    42條第1項定有明文。
二、訴外人胡大文、侯蘭忠前於民國（下同）90年11月1 日以「
    由通用序列匯流排埠供電之輕型可攜式掃瞄器」（嗣後發明
    名稱修正為「由通用序列匯流排埠供電之輕型攜帶式掃瞄器
    」，下稱系爭案）向被告申請發明專利，同時主張優先權（
    受理國家為美國，申請日為西元2000年11月2 日，申請案號
    為09/705522 ）；經被告編為第00000000號審查，准予專利
    。訴外人胡大文、侯蘭忠另於92年5 月5 日將系爭案申請權
    移轉予美商希思肯股份有限公司，被告則於92年6 月27日准
    予登記，並於系爭案公告期滿後發給發明第180168號專利證
    書。嗣原告以系爭案有違核准時專利法第20條第1 項第1 款
    及第2 項規定，不符發明專利要件，對之提起舉發。美商希
    斯肯股份有限公司復於94年7 月13日提出系爭案申請專利範
    圍更正本；經被告以96年8 月13日（96）智專三(二)04059 字
    第09641363210 號函通知原告對於更正本內容表示意見，原
    告以96年8 月24日申請函主張，前揭更正本不符專利法第64
    條規定，應不准更正云云，惟未補充系爭案更正後內容有何
    不符專利法規定等實體理由。案經被告審查准予更正，並以
    96年12月4 日（96）智專三(二)04059 字第09620674910 號專
    利舉發審定書為「舉發不成立」之處分。原告不服，提起訴
    願，經遭駁回，遂向本院提起行政訴訟。本件判決之結果，
    倘認原處分及訴願決定應予撤銷，美商希斯肯股份有限公司
    之權利或法律上之利益將受損害，本院自得依前開條文之規
    定，命美商希斯肯股份有限公司獨立參加本件訴訟，爰裁定
    如主文。
中    華    民    國    97    年     9    月   23     日
                       臺北高等行政法院第三庭
                                 審判長法  官  姜素娥
                                       法  官  劉介中
                                       法  官  陳心弘
上為正本係照原本作成。
不得聲明不服。
中    華    民    國    97    年     9    月   23     日
                                       書記官  鄭聚恩


司法院資訊處製作；財團法人民間司法改革基金會備份。
